最高法院刑事裁定              一○○年度台抗字第五九九號
抗  告  人  戴長生
上列抗告人因違反毒品危害防制條例案件，不服台灣高等法院中
華民國一００年五月三十日駁回上訴之裁定（九十九年度上訴字
第四三三二號），提起抗告，本院裁定如下：
    主  文
抗告駁回。
    理  由
按上訴期間為十日，自送達判決後起算；又原審法院認為第三審
上訴不合法律上之程式或法律上不應准許或其上訴權已經喪失者
，應以裁定駁回之，刑事訴訟法第三百四十九條前段、第三百八
十四條前段分別定有明文。本件抗告人戴長生因違反毒品危害防
制條例案件，經原審法院於民國一００年四月八日以九十九年度
上訴字第四三三二號刑事判決維持第一審依想像競合犯規定，從
重論抗告人以共同運輸第三級毒品罪，量處有期徒刑三年四月，
併諭知相關沒收從刑部分之判決，而駁回檢察官及抗告人在第二
審關於此部分之上訴。該判決正本經囑託執行抗告人另案之法務
部矯正署台北監獄長官送達，於一００年四月十九日交予抗告人
收受，有送達證書附卷可稽。其上訴期間應自送達判決之翌日（
即一００年四月二十日）起算至一００年四月二十九日期滿。抗
告人遲至一００年五月十三日始向監所長官提出第三審上訴書狀
，並由其監所長官附記接受之時間，有抗告人提出之刑事上訴狀
上蓋有法務部矯正署台北監獄收狀登記章戳可憑（見原審卷第二
一四頁）。而依刑事訴訟法第三百五十一條第一項規定，在監獄
或看守所之被告，於上訴期間內向監所長官提出上訴書狀者，視
為上訴期間內之上訴。是在監所之被告如向監所長官提出上訴書
狀，必在上訴期間內提出始視為上訴期間內之上訴，若逾期向監
所長官提出上訴書狀，自不得視為上訴期間內之上訴，其上訴即
非合法。而在監所內向監所長官提出上訴書狀之上訴，無在途期
間可扣除。本件抗告人之第三審上訴顯已逾期。原審因以抗告人
之上訴不合法，予以裁定駁回，經核並無不合。抗告意旨以原裁
定未考量抗告人係在服刑之囚犯，非如常人可與律師自由討論案
情，致上訴逾期之因素。若僅因抗告人非自己所能控制之自由受
拘束，致延誤上訴期間，喪失上訴權益，於情尚稱可憫，請准予
上訴，以維抗告人權益及司法之公允等語。乃無視於原裁定之說
明，徒就無涉上訴期間合法性之事項，任意請求准予上訴。難認
抗告有理由，應予駁回。
據上論結，應依刑事訴訟法第四百十二條，裁定如主文。
中    華    民    國  一○○  年    八    月    三    日
                      最高法院刑事第五庭
                          審判長法官  洪  文  章  
                                法官  王  居  財  
                                法官  郭  毓  洲  
                                法官  韓  金  秀  
                                法官  沈  揚  仁  
本件正本證明與原本無異
                                      書  記  官  
中    華    民    國  一○○  年    八    月    四    日
                                                      K